臺灣桃園地方法院刑事裁定
111年度聲字第265號
聲  請  人  臺灣桃園地方檢察署檢察官
受  刑  人  曾振烮



上列聲請人因對受刑人數罪併罰有二裁判以上，聲請定其應執行
之刑（111年度執聲字第146號），本院裁定如下：
    主  文
曾振烮所犯如附表所示之罪刑，應執行有期徒刑貳年陸月，如易
科罰金，以新臺幣壹仟元折算壹日。
    理  由
一、聲請意旨略以：受刑人曾振烮因違反毒品危害防制條例案件
    ，先後經判決確定（如附表），符合數罪併罰之要件，應依
    刑法第53條及第51條第5款之規定，聲請定其應執行之刑，
    爰依刑事訴訟法第477條第1項規定聲請裁定等語。
二、按刑法第50條第1項前段規定：裁判確定前犯數罪者，併合
    處罰之。數罪併罰，有二裁判以上者，依刑法第51條之規定
    ，定其應執行之刑；數罪併罰，分別宣告其罪之刑，如宣告
    多數有期徒刑者，於各刑中之最長期以上，各刑合併之刑期
    以下，定其刑期，但不得逾30年；次按刑法第41條第1項之
    規定於數罪併罰之數罪均得易科罰金，其應執行之刑逾6月
    者，亦適用之；又按刑法第48條應更定其刑者，或依刑法第
    53條及第54條應依刑法第51條第5款至第7款之規定，定其應
    執行之刑者，由該案犯罪事實最後判決之法院之檢察官，聲
    請該法院裁定之，刑法50條第1項前段、第53條、第51條第5
    款、第41條第8項，刑事訴訟法第477條第1項分別定有明文
    。又按刑事訴訟法第370條第2項、第3項，已針對第二審上
    訴案件之定應執行刑，明定有不利益變更禁止原則之適用；
    而分屬不同案件之數罪併罰有應更定執行刑之情形，倘數罪
    之刑，曾經定應執行刑，再與其他裁判宣告之刑定應執行刑
    時，在法理上亦同受此原則之拘束。亦即，另定之執行刑，
    其裁量所定之刑期，不得較重於前定之執行刑加計後裁判宣
    告之刑或所定執行刑之總和（最高法院109年度台抗字第129
    1號裁定意旨參照）。
三、經查受刑人因犯如附表所示之刑確定等情，有上開判決書及
    臺灣高等法院被告前案紀錄表各1份在卷可稽。又受刑人所
    犯如附表編號1至3、4至5、6至8、10至11所示之罪刑，曾經
    定應執行有期徒刑確定，依前揭說明，本院就附表編號1至1
    1之案件再為定應執行刑之裁判時，除遵守外部界限外，並
    應在前開裁判所定應執行刑加計其餘宣告刑之總和範圍內定
    應執行刑。茲聲請人以本院為犯罪事實最後判決之法院，聲
    請就上開11罪定其應執行刑，本院審認核屬正當，應予准許
    ，並審酌受刑人所犯附表所示11罪均為施用毒品罪，而施用
    毒品者實具有病患性犯人之性質，與一般刑事犯罪之本質相
    異，除刑罰外亦應輔以適當之醫學治療及心理矯治為宜，並
    考量受刑人對如何定刑無意見、其犯罪時間差距，兼顧刑罰
    衡平之要求及矯正受刑人之目的等一切情狀，定其應執行刑
    如主文所示，並諭知易科罰金之折算標準。。
四、依刑事訴訟法第477條第1項，刑法第50條第1項前段、第53
    條、第51條第5款、第41條第1項前段、第8項，裁定如主文
    。
中　　華　　民　　國　　111 　年　　2 　　月　　12　　日
                  刑事第十五庭  法　官　林岷奭
以上正本證明與原本無異。
如不服本裁定，應於裁定送達後5 日內向本院提出抗告狀。
　　　　　　　　　　　　　　　  書記官　林慈思
中　　華　　民　　國　　111 　年　　2 　　月　　16　　日
附表：受刑人曾振烮定應執行刑案件一覽表
編號  1 2 3 罪名  施用第一級毒品罪 施用第一級毒品罪 施用第二級毒品罪 宣告刑  有期徒刑6月 有期徒刑6月 有期徒刑2月 犯罪日期  105年12月5日 105年12月23日（聲請書誤載為同年月24日） 105年12月23日（聲請書誤載為同年月24日） 偵查機關 年度案號  臺灣桃園地方檢察署107年度撤緩毒偵字第305號 臺灣桃園地方檢察署107年度撤緩毒偵字第305號 臺灣桃園地方檢察署107年度緩毒偵字第305號 最後事實審 法院 臺灣桃園地方法院 臺灣桃園地方法院 臺灣桃園地方法院  案號 107年度審訴字第2185號 107年度審訴字第2185號 107年度審訴字第2185號  判決日 108年5月10日 108年5月10日 108年5月10日 確定判決 法院 臺灣桃園地方法院 臺灣桃園地方法院 臺灣桃園地方法院  案號 107年度審訴字第2185號 107年度審訴字第2185號 107年度審訴字第2185號  確定日 108年6月3日 108年6月3日 108年6月3日 是否為得易科罰金之案件  是 是 是 備註  臺灣桃園地方檢察署108年度執字第9476號 臺灣桃園地方檢察署108年度執字第9476號 臺灣桃園地方檢察署108年度執字第9476號   編號1至3經原判決定應執行有期徒刑9月。（已執畢）   

編號  4 5 6 罪名  施用第一級毒品罪 施用第二級毒品罪 施用第一級毒品罪 宣告刑  有期徒刑6月 有期徒刑2月 有期徒刑6月 犯罪日期  107年12月3日 107年12月3日 107年2月28日（聲請書誤載為107年3月1日） 偵查機關 年度案號  臺灣桃園地方檢察署107年度毒偵字第7740號 臺灣桃園地方檢察署107年度毒偵字第7740號 臺灣桃園地方檢察署107年度毒偵字第1572、3411、5400號 最後事實審 法院 臺灣桃園地方法院 臺灣桃園地方法院 臺灣桃園地方法院  案號 108年度審簡字第488號 108年度審簡字第488號 108年度審簡字第448號  判決日 108年6月26日 108年6月26日 108年7月11日 確定判決 法院 臺灣桃園地方法院 臺灣桃園地方法院 臺灣桃園地方法院  案號 108年度審簡字第488號 108年度審簡字第488號 108年度審簡字第448號  確定日 108年7月22日 108年7月22日 108年8月13日 是否為得易科罰金之案件  是 是 是 備註  臺灣桃園地方檢察署108年度執字第11463號 臺灣桃園地方檢察署108年度執字第11463號 臺灣桃園地方檢察署108年度執字第12882號   編號4至5經原判決定應執行有期徒刑6月。（已執畢）  編號6至8經原判決定應執行有期徒刑9月。（已執畢） 

編號  7 8 9 罪名  施用第一級毒品罪 施用第二級毒品罪 施用第一級毒品罪 宣告刑  有期徒刑6月 有期徒刑2月 有期徒刑4月 犯罪日期  107年5月22日 107年7月4日 108年1月20日 偵查機關 年度案號  臺灣桃園地方檢察署107年度毒偵字第1572、3411、5400號 臺灣桃園地方檢察署107年度毒偵字第1572、3411、5400號 臺灣桃園地方檢察署108年度毒偵字第1646號 最後事實審 法院 臺灣桃園地方法院 臺灣桃園地方法院 臺灣桃園地方法院  案號 108年度審簡字第448號 108年度審簡字第448號 108年度審簡字第726號  判決日 108年7月11日 108年7月11日 108年8月28日 確定判決 法院 臺灣桃園地方法院 臺灣桃園地方法院 臺灣桃園地方法院  案號 108年度審簡字第448號 108年度審簡字第448號 108年度審簡字第726號  確定日 108年8月13日 108年8月13日 108年9月23日 是否為得易科罰金之案件  是 是 是 備註  臺灣桃園地方檢察署108年度執字第12882號 臺灣桃園地方檢察署108年度執字第12882號 臺灣桃園地方檢察署108年度執字第15209號   編號6至8經原判決定應執行有期徒刑9月。（已執畢）   

編號  10 11 12 罪名  施用第一級毒品罪 施用第二級毒品罪 以下空白 宣告刑  有期徒刑6月 有期徒刑2月  犯罪日期  108年3月11日 108年3月9日  偵查機關 年度案號  臺灣桃園地方檢察署108年度毒偵字第1765號 臺灣桃園地方檢察署108年毒偵字第1765號  最後事實審 法院 臺灣桃園地方法院 臺灣桃園地方法院   案號 108年度審簡字第789號 108年度審簡字第789號   判決日 108年10月14日 108年10月14日  確定判決 法院 臺灣桃園地方法院 臺灣桃園地方法院   案號 108年度審簡字第789號 108年度審簡字第789號   確定日 108年11月18日 108年11月18日  是否為得易科罰金之案件  是 是  備註  臺灣桃園地方檢察署108年度執字第17486號 臺灣桃園地方檢察署108年度執字第17486號    編號10至11經原判決定應執行有期徒刑6月。